臺灣板橋地方法院刑事判決　　　　　　 100年度易字第2733號
公　訴　人　臺灣板橋地方法院檢察署檢察官
被　　　告　呂昭國
上列被告因竊盜案件，經檢察官提起公訴（100 年度偵字第2098
1 號），本院判決如下：
    主  文
呂昭國侵入有人居住之建築物竊盜，累犯，處有期徒刑捌月。
    事  實
一、呂昭國前於民國80年間，因違反槍砲彈藥刀械管制條例案件
    經本院以80年度訴字第1442號判處有期徒刑9 月確定（下稱
    第罪），又因違反懲治盜匪條例、竊盜案件經臺灣高等法
    院以81年度上訴字第3240號判決撤銷原判決，改判處有期徒
    刑9 年10月、11月確定（下稱第罪），復因違反肅清煙
    毒條例案件經本院以81年度訴字第1807號判處有期徒刑3 年
    4 月確定（下稱第罪）；嗣上開第至罪經臺灣高等法
    院以82年度聲字第1155號裁定定其應執行刑為有期徒刑14年
    確定，於82年4 月13日入監執行，至89年7 月11日假釋出獄
    。迨92年間，先因竊盜案件經本院以92年度簡字第3967好判
    處拘役50日，上訴後復經本院以93年度簡上字第75號判決駁
    回上訴確定（下稱第罪），又因竊盜案件經臺灣高等法院
    以93年度上易字第1332號判決撤銷原判決，改判處有期徒刑
    10月，監護期間1 年確定（下稱第罪），再因妨害公務案
    件經本院以94年度簡字第555 號判處拘役20日確定（下稱第
    罪）。嗣前揭第、、罪經本院以96年度聲減字第31
    85號裁定分別減為有期徒刑4 月15日、5 月15日、1 年8 月
    後，與第罪定應執行刑為有期徒刑11年10月，尚餘殘刑2
    年6 月21日，而第至罪則經本院以96年度聲減字第3185
    號分別減為拘役25日、有期徒刑5 月及拘役10日，並均自93
    年6 月9 日開始執行，至96年12月31日縮刑期滿執行完畢。
二、詎猶不知悔改，竟意圖為自己不法之所有，於100 年8 月6
    日21時11分許之夜間，行經新北市○○區○○路152 巷13號
    、15號之公寓大廈時，發覺該處樓梯間大門未關，且有1 台
    腳踏車停放該處未鎖，認為有機可乘，乃即徒手侵入該樓梯
    間內，竊取倪信言所有停放該處之自行車（車身序號：MH00
    000000號、價值新臺幣28,000元）1 部，得手後旋即騎離現
    場。惟旋遭倪信言發覺後上前追捕，並於同日21時15分許在
    新北市○○區○○路125 巷14號前攔停逮捕之。嗣經警據報
    趕抵現場處理，因而查悉上情。
三、案經倪信言訴由新北市政府警察局新莊分局移送臺灣板橋地
    方法院檢察署檢察官偵查起訴。
    理  由
一、上開犯罪事實，業據被告於偵訊及本院審理時坦承不諱，核
    與告訴人倪信言於警詢時陳述明確，並有監視器翻拍照片6
    張、現場照片5 張及贓物認領保管單1 紙附卷可稽，堪認被
    告前揭自白屬實。本案事證明確，被告犯行堪以認定。
二、按「公寓樓下之「樓梯間」，雖僅供各住戶出入通行，然就
    公寓之整體而言，該樓梯間為該公寓之一部分，而與該公寓
    有密切不可分之關係，故於夜間侵入公寓樓下之樓梯間竊盜
    ，難謂無同時妨害居住安全之情形，自應成立刑法第三百二
    十一條第一項第一款於夜間侵入住宅竊盜罪」（最高法院76
    年台上字第2972號判例參照）。是核被告呂昭國，係犯刑法
    第321 條第1 項第1 款之侵入現有人居住之建築物竊盜罪。
    次查被告有前述犯罪事實欄第一段所載前案犯罪及科刑、執
    行紀錄乙節，有臺灣高等法院被告前案紀錄表附卷可稽，其
    於前案有期徒刑執行完畢後5 年內，故意再犯本案有期徒刑
    以上之加重竊盜罪，屬累犯，應依法加重其刑。再查被告雖
    領有身心障礙手冊，惟其行為時乃路經該處發覺樓梯間未關
    ，且腳踏車未鎖，認為有機可乘，因而下手行竊，顯見其當
    時對於外界事物之辨別能力並無減損或欠缺之情形，另其當
    時已48歲，學歷為國中畢業，亦應有相當之智識能力，兼衡
    其素行狀況、犯罪之動機及目的、犯罪方法之危險性、所竊
    財產價值不斐，及犯後坦承犯行態度良好等一切情狀，量處
    如主文所示之刑。
三、按除簡式審判程序、簡易程序及第376 條第1 款（即最重本
    刑為3 年以下有期徒刑、拘役或專科罰金之罪）、第2 款（
    即刑法第320 條、第321 條之竊盜罪）所列之罪之案件外，
    第一審應行合議審判，刑事訴訟法第284 條之1 。本案被告
    被訴刑法第321 條第1 項第1 款之侵入現有人居住之建築物
    竊盜罪，屬前揭刑事訴訟法第376 條第2 款之罪，得由法官
    獨任審判，附此敘明。
據上論斷，應依刑事訴訟法第284 條之1 、第299 條第1 項前段
，刑法第321 條第1 項第1 款、第47條第1 項，刑法施行法第1
條之1 第1 項、第2 項前段，判決如主文。
本案經檢察官簡志祥到庭執行職務。
中    華    民    國   100    年    8     月    31    日
                  刑事第十二庭  法  官  楊明佳
以上正本證明與原本無異。
如不服本判決應於收受送達後10日向本院提出上訴書狀，並應敘
述具體理由；其未敘述上訴理由者，應於上訴期間屆滿後20日內
向本院補提理由書（均須按他造當事人之人數附繕本）「切勿逕
送上級法院」。
                                書記官  林金良
中    華    民    國   100    年    9     月    1     日
附錄本案論罪科刑法條全文：
刑法第321條
 (加重竊盜罪)
犯竊盜罪而有下列情形之一者，處6 月以上、5 年以下有期徒刑
，得併科新臺幣10萬元以下罰金：
一、侵入住宅或有人居住之建築物、船艦或隱匿其內而犯之者。
二、毀越門扇、牆垣或其他安全設備而犯之者。
三、攜帶兇器而犯之者。
四、結夥三人以上而犯之者。
五、乘火災、水災或其他災害之際而犯之者。
六、在車站、埠頭、航空站或其他供水、陸、空公眾運輸之舟、
    車、航空機內而犯之者。
前項之未遂犯罰之。